臺灣臺北地方法院刑事判決　　　　　　　100年度訴字第530號
公　訴　人　臺灣臺北地方法院檢察署檢察官
被　　　告　陳浩銘
上列被告因違反毒品危害防制條例案件，經檢察官提起公訴（10
0年度毒偵字第399號），被告於準備程序中就被訴事實為有罪之
陳述，經本院告以簡式審判之旨，並聽取當事人之意見後，本院
合議庭裁定行簡式審判程序後，判決如下：
    主  文
陳浩銘施用第一級毒品，處有期徒刑柒月，扣案之第一級毒品海
洛因壹包（驗餘淨重零點陸壹公克）沒收銷燬之，注射針筒貳支
、塑膠鏟管壹支均沒收之。又施用第二級毒品，處有期徒刑肆月
。應執行有期徒刑玖月，扣案之第一級毒品海洛因壹包（驗餘淨
重零點陸壹公克）沒收銷燬之，注射針筒貳支、塑膠鏟管壹支均
沒收之。
    事  實
一、陳浩銘前於民國98年間，因施用毒品案件，經本院以98年度
    毒聲字第582號裁定送觀察、勒戒後，認無繼續施用毒品之
    傾向，於99年7月16日執行完畢出所，並由臺灣臺北地方法
    院檢察署檢察官於同年月26日以99年度毒偵緝字第174、175
    號、99年度毒偵字第2311號為不起訴處分確定。詎其仍未戒
    除毒癮，於前開觀察、勒戒執行完畢釋放後5年內，復基於
    施用第一級毒品海洛因及第二級毒品甲基安非他命之犯意，
    先於100年1月27日上午10時許，在停放於新北市○○區○○
    路2號旁之汽車內，以將第一級毒品捲在香煙內吸食之方式
    ，施用第一級毒品海洛因1次後；復在同一地點施用第二級
    毒品安非他命1次。嗣於同日中午12時許，為警在上址前，
    因執行另案通緝逮捕，經附帶搜索身體、隨身攜帶之物件及
    使用之交通工具，扣得其所有且供其施用海洛因之海洛因毒
    品1包（驗前淨重0.6120公克、驗餘淨重0.6100公克）、注
    射針筒2支、塑膠鏟管1支，並經警採取陳浩銘尿液後，結果
    呈現安非他命類、鴉片類、安非他命、甲基安非他命、可待
    因、嗎啡陽性反應，始悉上情。
二、案經臺北市政府警察局文山第二分局報告臺灣臺北地方法院
    檢察署檢察官偵查起訴。
    理  由
一、被告陳浩銘所犯為死刑、無刑徒刑或最輕本刑為3 年以上有
    期徒刑以外之罪，其於準備程序中就被訴事實為有罪之陳述
    ，經法官告知簡式審判程序之旨，並聽取公訴人之意見後，
    依刑事訴訟法第273 條之1 第1 項規定，裁定行簡式審判程
    序，合先敘明。
二、上開事實，業據被告於本院審理時坦承不諱（本院卷第24-2
    8頁），且經警採集其尿液送臺灣尖端先進生技醫藥股份有
    限公司以酵素免疫法初步篩檢及氣相層析質譜法確認檢驗，
    結果呈嗎啡、可待因、甲基安非他命陽性反應，有該公司
    100年2月16日濫用藥物檢驗報告、毒品案件尿液檢體委驗單
    等件附卷足憑（見偵查卷第61、65頁）。而被告為警查獲所
    扣得之白色微黃粉末1袋（驗前淨重0.6120公克、驗餘淨重
    0.6100公克），經交通部民用航空局航空醫務中心以「氣相
    層析質譜儀」檢驗結果確實含有海洛因成分，此有該中心
    100 年2月14日航藥鑑字第1000575號毒品鑑定書1紙附卷可
    稽（見偵查卷第60頁），此外，復有自願受搜索同意書、搜
    索扣押筆錄、扣押物品目錄表、扣押物品收據、照片2張在
    卷可參（見偵查卷第14、18-22頁），及扣案之注射針筒2支
    、塑膠鏟管1支可資佐證，足認被告自白確與事實相符，堪
    以採信。又被告前因犯施用毒品案件，經本院以98年度毒聲
    字第582號裁定送勒戒處所觀察、勒戒後，因認無繼續施用
    毒品之傾向，於99年7月16日執行完畢出所，有臺灣高等法
    院被告前案紀錄表附卷可憑，其於觀察、勒戒執行完畢釋放
    後5年內，再犯本案施用毒品犯行，應依毒品危害防制條例
    第10條規定逕予追訴處罰。綜上，本件事證明確，被告施用
    第一級毒品海洛因、第二級毒品甲基安非他命各乙次之犯行
    均洵堪認定。
三、按海洛因、甲基安非他命分別為毒品危害防制條例第2條第2
    項第1款、第2款所稱之第一級毒品及第二級毒品。是核被告
    所為，係犯毒品危害防制條例第10條第1項之施用第一級毒
    品罪及同條第2項之施用第二級毒品罪。其持有第一、二級
    毒品犯行，本應以持有毒品罪論，惟其持有後進而施用，其
    持有之低度行為均應被施用之高度行為所吸收，故不另論其
    持有第一、二級毒品罪。再被告所犯上開2罪，犯意各別，
    行為互殊，應予分論併罰。爰審酌被告前經觀察勒戒之矯治
    處遇後，猶為本案之施用第一、二級毒品犯行，顯見意志不
    堅；然其所為主要係戕害自身，並未直接積極損害他人之利
    益，及其犯罪之動機、目的、手段、生活狀況、智識程度暨
    犯罪後坦承犯行之態度等一切情狀，爰分別量處如主文所示
    之刑，並定其應執行之刑，以資懲儆。
四、扣案之白色微黃粉末1包，經鑑定為第一級毒品海洛因，已
    如上述，應依毒品危害防制條例第18條第1項前段之規定沒
    收銷燬之，其包裝即夾鍊袋均因包覆毒品，顯留有該毒品之
    殘渣，與毒品間已難以分析剝離，自應整體視為毒品，併依
    該規定，沒收銷燬之，至於鑑驗耗損之部分，既已滅失，爰
    不再諭知沒收銷燬。另扣案之注射針筒2支、塑膠鏟管1支，
    均為被告所有供施用第一級毒品海洛因之物，業經被告供承
    在卷（見偵查卷第9頁背面、第45頁），均應依刑法第38條
    第1項第2款規定宣告沒收。
據上論斷，應依刑事訴訟法第273 條之1 、第299 條第1 項前段
、毒品危害防制條例第10條第1 項、第2 項、第18條第1 項前段
，刑法第11條前段、第51條第5款、第38條第1項第2款，判決如
主文。
本案經檢察官郭力菁到庭執行職務。
中    華    民    國   100    年    5     月    31    日
                  刑事第十五庭  法  官  莊書雯
上正本證明與原本無異。
如不服本判決應於收受送達後10日內向本院提出上訴書狀，並應
敘述具體理由；其未敘述上訴理由者，應於上訴期間屆滿後20日
內向本院補提理由書（均須按他造當事人之人數附繕本）「切勿
逕送上級法院」。
                                書記官  葉宜玲
中    華    民    國   100    年    5     月    31    日
毒品危害防制條例第10條
施用第一級毒品者，處 6 月以上 5 年以下有期徒刑。
施用第二級毒品者，處 3 年以下有期徒刑。